臺灣高等法院高雄分院民事判決　　　　　　　　　　九十二年度訴字第二五號
　　　原　　　告　乙○○
　　　訴訟代理人　曾劍虹律師
　　　被　　　告　甲○○
　　　訴訟代理人　洪耀宗律師
右當事人間請求損害賠償事件，原告於刑事訴訟程序（本院九十二年度交上易訴字第
三二號）提起附帶民事訴訟（九十二年度交附民字第二七號），經刑事庭移送前來，
本院判決如左：
    主    文
被告應給付原告新臺幣陸拾陸萬陸仟貳佰肆拾肆元，及自民國九十二年四月二十五日
起至清償日止，按年息百分之五計算之利息。
原告其餘之訴駁回。
訴訟費用由被告負擔二分之一，餘由原告負擔。
    事實及理由
一、原告起訴主張：被告於民國九十一年七月一日二十時三十七分許，駕駛車號六Ｋ
    ─四三八五號自小客車，沿屏東縣新園鄉○○村○○路向南駛至該路段三十九號
    處，疏未注意遵守該路段七十公里之時速限制，而以時速一百公里超速行駛並闖
    紅燈，適原告自中央分隔島橫越馬路，乃見狀不及閃避而撞倒原告成傷。爰依民
    法第第一百九十一條之二、第一百九十三第一項、第一百九十五條（誤載為第一
    百九十三條）第一項侵權行為之規定，請求被告賠償醫藥費新台幣（下同）四萬
    三千四百八十八元（已扣除被告代為支付之六萬一千七百六十二元）、看護費八
    萬九千元，及精神慰撫金一百二十萬元，合計一百三十三萬二千四百八十八元，
    暨法定遲延利息。
二、被告則以：伊就系爭車禍之發生固有過失，惟主要肇事原因乃原告在設有劃分島
    路段穿越道路，未注意來往車輛，原告與有過失，且精神慰撫金之請求過高等語
    ，資為抗辯。
三、被告對於其在前揭時間、地點駕車超速行駛致撞傷原告之事實，並不爭執，且其
    因此經本院九十二年度交上易字第三二號判處罪刑確定，據本院調閱該刑事卷證
    無訛，堪信為真實。按行車速度，依標誌或標線之規定，道路交通安全規則第九
    十三條定有明文。本件肇事路段，速限七十公里，有道路交通事故調查報告表可
    稽，被告超速肇事並致原告受傷，為有過失。原告固主張被告闖紅燈肇事，惟為
    被告否認，且本件車禍之道路交通事故調查報告表及鑑定意見書均未敘及被告有
    闖紅燈之行為，及證人即原告夫吳奇鴻指稱被告闖紅燈，與被告同車之吳逸涵則
    稱當時是綠燈，雙方各執一詞，尚不足以證明被告於事發時有闖紅燈，是原告此
    部分之指訴，尚無足採。而本件車禍發生之時為夜間，光線不佳，原告竟捨行人
    穿越道而沿中央分隔島行走（見本院刑事卷第五十三頁現場照片），並疏未注意
    來車突然橫越馬路，致遭被告車輛撞擊，應認就本件車禍之發生，與有過失，且
    經台灣省高屏澎區車輛行車事故鑑定委員會鑑定結果，亦同此認定（本院刑事卷
    三十一至三十三頁）。是本院斟酌雙方過失情節，認其過失程度相當，應由兩造
    各負擔百分之五十責任。
四、按汽車、機車或其他非依軌道行駛之動力車輛，在使用中加損害於他人者，駕駛
    人應賠償因此所生之損害；不法侵害他人之身體或健康者，對於被害人因此增加
    生活上之需要時，應負損害賠償責任；不法侵害他人之身體、健康者，被害人雖
    非財產上之損害，亦得請求賠償相當之金額，分別為民法第一百九十一條之二前
    段、第一百九十三條第一項、第一百九十五條第一項前段所明定。被告因駕駛自
    小客車過失肇事致原告受傷，原告本於侵權行為之規定，請求被告賠償其損害，
    洵屬有據，應予准許。茲就原告請求被告賠償之項目及金額審酌如下：
  (一)醫療費部分：原告主張受有醫藥費用之損害四萬三千四百八十八元，為被告所不
    爭執，且經提出住院費用清單、出院帳單、住院帳款明細等為憑，堪認屬實，應
    予准許。
  (二)增加生活上之需要部分：原告主張住院期間支出看護費二萬九千元，出院後支出
    居家看護費計六十日，每日一千元，合計支出八萬九千元看護費，並提出診斷證
    明書一件，為被告所不爭執，足認屬實，亦應准許。
  (三)精神慰藉金部分；查原告因本件車禍受有急性呼吸窘迫、臉部多處撕裂傷及擦傷
    、右脛骨、腓股骨折、右前臂擦傷六Ｘ四公分、骨盆骨折、右後腰擦傷八Ｘ六公
    分、頭部外傷併皮下血腫十八Ｘ十四公分等傷害，並一度發出病危通知，有診斷
    證明書及病危通知單可稽，其肉體、精神確受極大痛若，本院斟酌實際情況，及
    兩造之身分、地位、經濟能力等，認為原告請求一百二十萬元精神慰藉金，尚屬
    允當。
五、次按損害之發生或擴大，被害人與有過失者，法院得減輕賠償金額，或免除之，
    民法第二百十七條第一項定有明文。本件車禍之發生，兩造各應負擔百分之五十
    之過失責任，已如前述，則原告請求賠償金額，經本院酌減被告賠償額百分之五
    十，應賠償原告六十六萬六千二百四十四元。
六、綜上所述，原告基於侵權行為之法律關係，請求被告賠償六十六萬六千二百四十
    四元，及自起訴狀繕本送達被告翌日即九十二年四月二十五日起至清償日止，按
    週年利率百分之五計算之法定遲延利息範圍內，洵屬正當，應予准許；逾此部分
    之請求，為無理由，應予駁回。
據上論結，本件原告之訴，為一部有理由，一部無理由，依民事訴訟法第七十九條但
書，判決如主文。
中　　　華　　　民　　　國　　九十三　　年　　　一　　　月　　十四　　　日
                                      臺灣高等法院高雄分院民事第六庭
~B1審判長法官　許明進
~B2　　　法官　李炫德
~B3　　　法官　謝肅珍
正本係照原本作成。
不得上訴。
~B法院書記官　邱麗莉
中　　　華　　　民　　　國　　九十三　　年　　　一　　　月　　十五　　　日
